src/hyph/ru.xml
.по6с5тов
.по6с5том
.пост4р
.по6с5ту.
.по6с5тул
.по6с5ты.
.по6с5тя
.по5с4х
.по5с4ш
.по5т4к
.по5т4щ
3п4рям
.по5ф4р
.по5х4м
.по5х4н
.по5ч4ван
.по5ч4л
.по5ч4м
.по5ч4н
.по5ч4тем
.по5ч4тен
.по5ч4тет
.по5ч4теш
.по5ч4ти
.по6ч5ти.
.по5ч4то.
.по5ч4тут
.по5ч4тя
.по5ш4в
.по5ш4л
.по6ш5лая
.по6ш5лев
.по6ш5лее
.по6ш5лей
.по6ш5лел
.по6ш5лен
.по6ш5лец
.по6ш5лею
.по6ш5лея
.по6ш5лин
.по6ш5лис
.по6ш5лит
.по6ш5ло
.по7ш6ло.
.по6ш5лу
.по6ш5лы
.по6ш5ляк
.по6ш5лят
.по6ш5ляч
.по5ш4м
.по5ш4п
.по5ш4т
дг4р
.пре5д4ли
дп4л
дп4р
дс4т
м4пц
.прене5б4р
.прес4с5
.пре6с5тиж
5т4кнем
.пре5ш4л
.при5в4к
.при5в4н
.при5в4с
.при5в4х
.при5ж4г
.при5ж4ж
.при5л4г
.прилг4н
.при5л4ж
.при5м4к
.при5м4щ
.прио5б4р
.прио5с4т
.при5р4ж
.при5с4ч
.при5т4к
.приу5б4р
.приу5м4н
.приу5с4т
.при5ч4л
.при5ч4м
.при5ш4л
.при5ш4п
.про5б4л
.про5д4л
.про5ж4г
.про5ж4ж
.про5ж4м
.про5ж4н
.про5ж4р
.про5з4в
.про5з4н
.про5к4в
.про5к4н
.про5м4ч
.про5п4н
.про5р4ж
.про5с4т4л
.про5т4к
.про5т4р
.про5х4в
.про5х4р
.про5ч4л
.про5ч4т
.про5ш4ла.
.про5ш4ло.
.про5ш4ли.
.про5ш4ля
.про5ш4т
.пх4
.пяти5д4н
.пяти5к4н
.пяти5с4т
.пятью5с4т
.разо5б4р
.разо5в4р
.разо5г4н
.разо5г4р
.разо5д4р
.разо5ж4г
.разо5ж4ж
.разо5ж4м
.разо5з4л
.разо5л4г
.разо5м4к
.разо5м4л
.разо5м4н
.разо5п4р
.разо5р4в
.разо5с4л
.разо5с4п
.разо5с4т
.разо5т4к
.разо5т4р
.разо5ч4л
.разо5ч4т
.разо5ш4л
.разу5б4р
.разу5з4н
й5г4р
то5д4ром.
р4см
.рас5к6в
.ра6с5коп
сп4н
.расс4в
.расс4п
.расс4р
сх4в
сх4н
сш4в
сш4л
фф4л
.ре5г4р
.ре5к4ре
н4тг
.ре5п4р
5с4крипт
и4с5тать
р4с5тать
.родо5с4л
.родо5х4р
.росс4т
.руко5б4л
.рь8
.само5з4в
.само5к4л
.само5к4р
.само5м4н
.само5п4л
.само5п4р
.само5с4в
.само5с4к
.само5с4м
.само5с4п
.само5т4к
.само5т4р
.само5х4в
.сбер5к6н
.сб8
р4чк
.сг8
.седо5б4р
.седо5в4л
сек4ст
.семи5д4н
.семи5с4т
.семью5с4т
.семя5в4х
.семя5п4р
.сено5г4н
.сено5с4т
р4дч
8тль
5г4рив
р4зс
л4кш
.см8
.слово5б4л
.слово5п4р
.сни5с4к
.сни5с4х
.со5б4лю
.со5в4п
.со5д4в
.со5ж4г
.со5ж4ж
.со5з4д
.со5л4ж
л4нц
.со5м4ч
.соо5б4р
б4щн
.со5п4лод
.со5с4коб
.со5с4кок
.со5с4коч
.со5с4не
.со6с5не.
.со5с4ни
.со5с4ну
.со6с5ну.
.сост4р
.со5т4к
.со6т5ка.
.со6т5кам
.со6т5ках
.со6т5ке.
.со6т5ки.
.со6т5ко
.со6т5ку.
.со5т4л
.со5т4р
.со5х4р
.соцст6
.со5ч4л
.со5ч4т
.со5ш4л
цш4к
.спо5д4в
.спо5з4н
л4зс
р4тз
тс4м
.сто5д4н
л4бч
бп4р
бс4т
5с4б4род
.суперст4
.сх8
н4цз
н4цк
цк4л
к4ст
.теле5с4т
.тело5г4р
тем4б5р
.тео5б4р
фд4р
.тле5т4в
тол4с5т
р4гп
гп4р
рк4р
.траво5с4м
трам4б5л
.тран4с5л
.тран4с5п
н4сс
.тран4с5ф
трез4в5л
.тре5з4вон
.тре5з4ву
.тре5к4л
.тремя5с4т
хч4л
.три5б4р
.три5к4л
.три5п4л
.три5п4т
.три5с4т
.трое5б4р
дш4к
п4пн
тун4д5р
.тще5с4л
.ть8
.уб4л
.уб4р
.уб5рус
.ув4л
.ув4р
.угле5ж4ж
.уг4луб
.уг4н
.уг4р
.уг5ри.
.уг5рю
.уг5ре.
.уг5рем
.уг5рен
.уг5ря
.уд4в
.уд4р
.уж4м
.уж4н
.уж4р
.уз4н
.уз4р
.ук4л
.ук4р
.ук5роп
уль4т5ра
м4брск
.умо5з4р
.ум4р
.ум4ст
.ум4ч
.уп4л
.упо5т4р
.уп4р
.уп5раж
.ур4в
.ус4в
.ус4к
.ус4л
.ус4м
.ус4н
.ус4п
.ус4тави
.ус4тавл
.ус4тавь
.ус4тавя
.ус4таи
.ус4тано
.ус4тар
.ус4тел
.ус4тил
.уст4л
.ус4то
.уст4ра
.уст4ре
.уст4ро
.уст4ру
.ус4ту
.ус4ты
.ус4тю
.ус4ч
.ут4вер
.ут4кав
.ут4кал
.ут4кан
.ут4кат
.ут4ке
.ут5ке.
.ут4ки
.ут5ки.
.ут4кн
.ут4ку
.ут5ку.
.ут4р
.ут5ра.
.ут5ре.
.ут5рен
.ут5ро.
.ут5роб
.ут5ром
.ут5ру.
.ух4в
.ух4л
.ух4м
.уч4л
.уч4т
.уч5тив
.уш4в
.уш4л
.уш4т
.уяз4в5л
гш4т
.фок4с5т
.фото5п4л
.фото5с4н
.фото5х4р
н4км
н6кск
5п4ласт
.фь8
д4жр
.хлебо5с4д
5г4раб
л4мк
л4мл
.хризо5п4р
.хризо5с4т
.царе5д4в
цен4т5р
5х4леб
.часо5с4л
.черно5с4л
.чх8
.чь8
х4тн
5п4ряд
шер4с5т
шер4с6тк
.шизо5ф4р
по5т4реб
.шк8
р4м5т4р
.шт8
.шь8
вг4л
м4пс
.эк4с
.экс7к
.экс7п
.экс7т4р
р4цг
.яв4ст
г4дт
х4тс
.возна5г4р
.ос4в
.преди5с4л
.хь8
джон4с5т
дх4в
дт4в
р4жд
.осо5з4н
.со5б4л
.на5г4лад
.на5г4лаж
.на5г4лаз
.на5г4лу
.на6г5лую
.на5г4ля
.злоупо5т4р
й4ств
.свер4х
.предпо5ч4т
изо5ш4л
н4ств
.предо5с4т
.нео5г4р
б4ств
домо5ст4р
подо5р4в
в4ств
зз4р
д4ств
ь4ств
.второ5с4т
.перво5с4в
.анти5т4р
5ш4тадт
.во5в4се.
.во6п5ли.
.во6п5ле.
.во6п5лей.
.во6п5ля
.во6п5лю
.благо5с4л
.благо5т4в
ск6верн
3з4нач
чер4п5н
изо5р4ж
тм4ст
.ни5к4то
о6б5раз
.противо5с6т
.земле5т4р
.земле5п4р
.вое4
.воо4
.во4ю
.всео4
.всеу4
.всея4
.дое4
.дои4
.доо4
.доу4
.доя4
.заа4
.зае4
.заи4
.зао4
.зау4
.заю4
.зая4
.нае4
.наи4
.на4и5вы
.на4и5зу
.на4и5лу
.на4и5ме
.на4и5па
.на4и5ти
.на4и5ху
.нао4
.нау4
.ная4
.неи4
.нео4
.не4о5ге
.не4о5зо
.не4о5ли
.не4о5ло
.не4о5на
.не4о5плаз
.не4о5ре
.не4о5те
.не4о5фа
.не4о5фи
.не4о5цер
.неу4
.нея4
.пое4
.пои4
.поо4
.поу4
.поэ4
.пою4
.поя4
.переа4
.перее4
.переи4
.перео4
.переу4
.перея4
.прее4
.преи4
.преу4
.прею4
.прие4
.прии4
.прио4
.приу6
.прию4
.прия4
.прое4
.прои4
.проо4
.проу4
.проя4
.сое4
.сои4
.соо4
.сою4
.соу4
.би4о5
.ге4о5
.зо4о5
.кри4о5
.виде4о5
.ауди4о5
.но4о5
.пале4о5
.палеоа4
.архе4о5
.карди4о5
.ми4о5
.ми5о6м
.аре4о5
.гоме4о5
.иде4о5
.кре4о5до
.кре4о5зо
.маре4о5
.миме4о5
.оле4о5
.осте4о5
.пле4о5
.ре4о5
.спеле4о5
.стере4о5
.тахе4о5
.трахе4о5
.теле4о5
.те4о5
.те5ор
.хоре4о5
.аги4о5
.анги4о5
.антиби4о5
.библи4о5
.брахи4о5
.вари4о5
.гели4о5
.гляци4о5
.иди4о5б4л
.иди4о5п4л
.иди4о5ле
.иди4о5си
.мели4о5
.мисси4о5
.наци4о5
.пли4о5
.плези4о5
.плюви4о5
.ради4о5
.ти4о5
.физи4о5
.эмбри4о5
.аб4с5т
.ави4а5
.авто5п4л
.аг4но
.акро5с4т
.аль4п5лаг
.ана3с4т
.ане3с4т
.ап4ла
.апо5с4п
.меди4а5
.ар4т5обс
.архе7о8рн
.ат4ро
.бе6з7на
.бо4е5в
.бо4е5г
.бо4е5з
.бо4е5п
.бом4б5л
.бри4о5
.вари5т4р
.вдо5с4т
.вело5д4р
.ве6п7р
.верхо5г4л
.вибро5т4р
.внеу4р
.во4е5в
.ге7о6рг
оо2к
.голо5б4р
гор6б7л
.горно5с4т
.дво4е5
.дво5е6к.
.дво5е6чн
.дву5г4р
.двуе4
.двуо4
.двуя4
ей6т6р
де6к5лар
.де5к4рем
.де5к4рещ
.ди4а
.ди5агн
.дико5б4р
.диэ4
ст4лав.
8шл.
.душе5г4р
.душе5п4р
.живо5г4л
.за5м4кн
ск4вож
ск4воз
.зерно5с4к
.зерно5я4
.злое4
.злоя4
.зме4е5
.зме5е6вк
.зме5е6й
.зме5е6к
.зме5е6ч
.зме5е6нк
.зме5е6ю
.из7нач
.изо6стр
.иноя4
.ис5пор
па4с5порт
ка4з5на
.киноа4те
.киноо4ч
.кино5п4л
8гс.
ком5пь8ю
со5с4тав
.ко8нъ
.кра4е
.кра5ем.
.кра5ев.
.кра5ешк
.лемни5с4к
.лице5з4р
у4борк
.макро5с4п
и4мущ
рк4г
.мело5д4р
оо2с
.моно5п4л
.на4вз
.надо5г4н
.надо5д4р
.надоу4
ъе4
ъю4
ъя4
.на5ж4ж
.на5ж4н
.на5ж4р
.на6и7бол
.на5к4в
.на5м4н
.на5п4х
.на5с4б
.на5с4ш
.на5х4в
.на5ш4п
.не5г4де
.ни7с6па
.ни7ш6кн
.обс4ч
.огнеу4
.одно5ч4л
.околоу4
.оп4лес
.ор6г7р
.орфоэ4
тб4л
тк4в
.ото5с4п
.пено5с4т
первоя4
.пере5д4в
.пере5ж4ж
.пере5с4ч
.пере5ч4л
.пи4оде
.плавсо5с4т
.плаги4о5кл
.по4д5ос
.по4д5от
.по4д5ут
.по4д5уч
.по4д5ущ
.под5ш4в
.под5ш4л
.под5ш4п
.поза5б4р
.поза5в4ч
.поизо5т4р
.полиэ4
.полу5б4р
.полуи4
.полуо4
.полуот4вер
.полуу4
.понае4
.пона5ж4м
.пона5п4р
.пона5с4л
.пообо5ж4д
.оо4д
.поос4те
.поос4ты
.по6стн
.по6стп
.по6стф
.прапра5в4н
.преа4
.прео4
дв4з
прес5с6а
прес5с6е
прес5с6и
прес5с6у
прес5с6о
прес5с6ы
сш4п
.при5м4с
.прист4р
.при5ш4в
.проа4
.про5ж4д
.про5н4ж
.про5н4з
8рв.
фш4к
.про5х4н
.про5ш4в
.путе5п4р
.радиоа4
.радиос4в
.разост4л
.рейх4с5в
.рейх4с5р
.рейх4с5т
.реко5с4т
.ре5к4ру
эк6с7пор
.рифмо5п4л
с4тб
.рудо5з4н
.рудо5с4п
.рукоя4
.рыбо5з4м
.рыбоя4
.самоа4
.самоо4
.самоу4
.сд8
.сеноу4
.ски4а
ое2ж
.со6в5нар
оо2б
оо2п
оо2р
оо2т
.со5с4куч
.со5с4ч
оу2с
.соци4о
пь4ян
.стихо5п4л
.су4б5а4р
оэ2к
.сухо5г4р
.сухо5ф4р
оя2д
8кс.
яз4в5л
.танко5д4р
еа2т
.тро4е5б
.трубо5с4т
8кл.
с4кш
аи2в
.уе4д
.уе4л
.уе4м
.уе4х
.ут5рам.
.ут5рах.
.ут5реч
.ут5реш
.ферро5с4п
.ферро5х4р
оа2т
еу2б
.цикло5д4р
.ча4е5хл
.черно5к4л
8кр.
.шп8
.экзо5с4т
дш4п
.эпи5г4л
ди4аск
.эпи5к4р
.эск4ва
.эти4ол
.яйце5к4л

</patterns>
</hyphenation-info>
